# 公司借款给员工受让公司股权，未来放弃借款是否可以？.

提问人：nickguan 时间：2019-01-22 11:10:49
公司一个小股东拟低价转让股权。借此机会，公司拟借款给高管用于受让该部分股权，作为股权激励，公司未来在员工符合任职等条件的情况下，放弃相关的债权。
请教各位这样做是否可行？可以直接借：其他应收款，贷：管理费用吗？

回答人：chenyiwei
如果是上市公司或者 IPO公司，这样做是被禁止的，即公司不得为员工在股权激励计划下行权和认购股份提供资金和其他财务支持，激励对象必须使用自有资金认购。非上市公司无这方面的禁止性规定。
如果一开始就明确了公司日后将在满足特定条件的情况下放弃该项债权，且预计该条件很可能满足的，则不应确认该项其他应收款，应将该项借款金额一并记入股份支付费用中。后续如果不满足条件未能豁免该债权的，再贷记管理费用予以转回。